臺灣新北地方法院民事裁定　　　　　　 110年度補字第1343號
原　　　告　賴聖賢　
　　　　　　黃瑞禎　
　　　　　　張玉碧　
　　　　　　李汶玲　
共　　　同
訴訟代理人　王瑩婷律師
被　　　告　方翊琴　
上列當事人與被告間請求拆屋還地等事件，本院裁定如下：
    主  文
原告應於本裁定送達後五日內，補繳第一審裁判費新臺幣陸萬玖
仟零壹拾參元，逾期不補正即駁回其訴。
    理  由
一、按提起民事訴訟應依民事訴訟法第1 編第3 章第1 節、第2
    節之規定繳納裁判費，此為必須具備之程式。又按以一訴主
    張數項標的者，其價額合併計算之。民事訴訟法第77條之2
    第1項前段定有明文。再按原告起訴不合程式或不備其他要
    件者，法院應以裁定駁回之，但其情形可以補正者，審判長
    應定期間先命補正，民事訴訟法第249條第1項第6款復規定
    甚明。
二、經查，原告起訴未據繳納裁判費。本件原告係以民法第767
    條第1 項為請求權基礎，並聲明：㈠被告應將新北市○○區
    ○○段地號251號土地（下稱系爭土地）如起訴狀附件一橘
    色螢光筆標示範圍（面積約為35平方公尺）土地上之地上物
    拆除騰空後，將土地返還予共有人全體。㈡被告應將新北市
    ○○區○○段○號8486建物（下稱系爭建物）如起訴狀附件
    一黃色螢光筆標示範圍之牆面依起訴狀附件一壹層平面圖之
    竣工圖回復原狀。查本件訴之聲明第㈠項訴訟標的價額，應
    以原告請求拆屋還地可得之利益為斷，而系爭土地起訴時之
    公告土地現值為每平方公尺新臺幣（下同）149,000 元，有
    本院依職權查詢之系爭土地歷年公告現值在卷可稽，故本件
    第㈠項訴訟標的價額經核定為5,215,000 元〔計算式：149,
    000 元/ ㎡×35㎡（暫以原告陳報之面積計）＝5,215,000
    元〕；聲明第㈡項係請求將系爭建物牆面回復原狀，其訴訟
    標的價額應以回復原狀所需之費用核算，惟依原告所提訴訟
    資料無法核定訴訟標的價額，以裁定命原告補繳裁判費，其
    訴訟標的價額自屬不能核定，依民事訴訟法第77條之12規定
    ，訴訟標的之價額不能核定者，應以同法第466 條所定不得
    上訴第三審之最高利益額數加計10分之1 即1,650,000 元定
    之。故本件訴訟標的價額應核定為6,865,000 元（計算式：
    5,215,000 元＋1,650,000 元＝6,865,000 元），應徵收第
    一審裁判69,013元，原告亦應於收受裁定後5 日內如數補繳
    。
三、茲依民事訴訟法第249 條第1 項但書規定，限原告於收受本
    裁定送達後5 日內補正原告住居所，並補繳裁判費，逾期不
    補正即駁回其訴，爰裁定如主文。
中    華    民    國   110    年    10    月    19    日
                  民事第五庭  法  官  黃乃瑩
以上正本與原本無異。
如不服本裁定關於核定訴訟標的價額部分，應於送達後10日內向
本院提出抗告狀，並繳納抗告費新臺幣1,000 元；關於命補繳裁
判費部分，不得抗告。
中    華    民    國   110    年    10    月    19    日
                              書記官  李振臺